臺灣苗栗地方法院刑事判決　　　　　　　100年度易字第826號
公　訴　人　臺灣苗栗地方法院檢察署檢察官
被　　　告　陳鍾山
上列被告因違反毒品危害防制條例案件，經檢察官提起公訴（10
0 年度毒偵字第1340號），被告於準備程序進行中就被訴事實為
有罪之陳述，本院裁定進行簡式審判程序，判決如下：
    主  文
陳鍾山施用第二級毒品，累犯，處有期徒刑拾月。
    犯罪事實
一、陳鍾山前因施用毒品案件，經裁定送觀察、勒戒後，認無繼
    續施用傾向，於民國87年11月23日釋放出所，並經臺灣苗栗
    地方法院檢察署（下稱苗栗地檢署）檢察官以87年度偵字第
    3630號為不起訴處分確定；又因施用毒品案件，再經裁定送
    觀察、勒戒後，認無繼續施用傾向，於89年11月8 日釋放出
    所，並經苗栗地檢署檢察官以89年度毒偵字第2215號為不起
    訴處分確定；再因施用毒品案件，經苗栗地檢署檢察官以90
    年度毒偵字第306 號提起公訴並聲請強制戒治（90年度聲戒
    字第89號），於90年10月19日，經本院以90年度易字第545
    號判處有期徒刑6 月確定，於91年9 月17日易科罰金執行完
    畢，強制戒治部分，於91年2 月15日停止處分而釋放；復因
    施用毒品案件，於94年3 月4 日，經本院以94年度易字第19
    號判處有期徒刑9 月確定，於94年9 月1 日縮短刑期執行完
    畢（未構成累犯）；又因施用毒品案件，於96年4 月24日，
    經本院以95年度訴字第726 號判處有期徒刑11月、8 月，應
    執行有期徒刑1 年4 月確定；再因施用毒品案件，於96年10
    月29日，經本院以96年度訴字第344 號減刑後判處有期徒刑
    4 月、6 月確定；復因施用毒品案件，於97年2 月18日，經
    本院以97年度易字第21號判處有期徒刑10月確定；上開5 罪
    經合併定應執行刑有期徒刑1 年11月確定，於98年8 月26日
    縮短刑期假釋出監，假釋期間併付保護管束，於99年4 月4
    日保護管束期滿未經撤銷，以已執行完畢論（構成累犯）。
    又因施用毒品案件，於99年11月9 日，經苗栗地檢署檢察官
    以99年度毒偵字第1149號為緩起訴處分確定（緩起訴期間為
    99年11月9 日至101 年11月8 日）。詎其仍不知悔改，復基
    於施用第二級毒品甲基安非他命之犯意，於上開緩起訴期間
    內之100 年8 月15日下午4 時許，在位於苗栗縣苗栗市○○
    街70號住處，以將甲基安非他命置於錫箔紙（未扣案）上點
    火燒烤後，再以口、鼻吸取煙霧之方式，施用第二級毒品甲
    基安非他命1 次。嗣於100 年8 月17日下午2 時5 分許，在
    苗栗縣苗栗市○○路與僑育街路口，因另案為警緝獲，經其
    同意採尿檢驗，而檢出毒品安非他命（446ng/ml）及甲基安
    非他命（552ng/ml）陽性反應。
二、案經苗栗縣警察局苗栗分局報告苗栗地檢署檢察官偵查起訴
    。
    理  由
一、本件被告陳鍾山所違反之毒品危害防制條例第10條第2 項施
    用第二級毒品罪，為死刑、無期徒刑、最輕本刑為3 年以上
    有期徒刑以外之罪，亦非屬高等法院管轄之第一審案件，其
    於準備程序進行中，先就被訴事實為有罪之陳述，經法官告
    知簡式審判程序之旨，並聽取其與公訴檢察官之意見後，認
    無不得或不宜改依簡式審判程序進行之處，爰依刑事訴訟法
    第273 條之1 第1 項、第284 條之1 等規定，改依簡式審判
    程序審理；又簡式審判程序之證據調查，依刑事訴訟法第27
    3 條之2 規定，不受同法第159 條第1 項、第161 條之2 、
    第161 條之3 、第163 條之1 及第164 條至第170 條所規定
    證據能力認定及調查方式之限制；再被告對於卷內之各項證
    據，均同意有證據能力，故卷內所列之各項證據，自得作為
    證據，合先敘明。
二、訊據被告雖於警詢及偵訊時均矢口否認犯行，惟其於審理時
    已對於上揭犯罪事實坦承不諱，並有苗栗分局偵辦毒品案尿
    液鑑驗代碼對照表、苗栗縣警察局苗栗分局毒品犯罪嫌疑人
    尿液採驗作業管制紀錄、中山醫學大學附設醫院檢驗科藥物
    檢測中心100 年9 月1 日尿液檢驗報告各1 份在卷足憑，足
    認其於審理時之自白與事實相符，堪予採信。從而，本件被
    告施用第二級毒品甲基安非他命犯行，事證明確，堪以認定
    ，應依法論科。
三、按毒品危害防制條例於92年7 月9 日修正公布，其中第20條
    、第23條將施用毒品之刑事處遇程序，區分為「初犯」、「
    5 年內再犯」、「5 年後再犯」，而依立法理由觀之，僅限
    於「初犯」、「5 年後再犯」，始應先經觀察、勒戒或強制
    戒治程序，倘被告於5 年內已再犯，經依法追訴處罰，縱其
    第3 次（或第3 次以上）再度施用毒品之時間，在初犯經觀
    察、勒戒或強制戒治執行完畢釋放5 年以後，已不合於「5
    年後再犯」之規定，且因已於「5 年內再犯」，顯見其再犯
    率甚高，原實施觀察、勒戒或強制戒治，已無法收其實效，
    即應依該條例第10條處罰，最高法院95年5 月9 日95年度第
    7 次刑事庭會議決議可資參照。本件被告前因施用毒品行為
    經觀察、勒戒及強制戒治後，復經起訴判決之事實，有苗栗
    地檢署刑案資料查註紀錄表及臺灣高等法院被告前案紀錄表
    各1 份在卷可按，是被告既已於觀察、勒戒執行完畢後5 年
    內再犯施用毒品案件，並經法院論罪科刑，即非屬前述「5
    年後再犯」之情形，檢察官自應依法追訴。
四、又按甲基安非他命係毒品危害防制條例第2 條第2 項第2 款
    所定之第二級毒品，不得非法持有、施用。故核被告所為，
    係違反毒品危害防制條例第10條第2 項施用第二級毒品罪。
    其於施用甲基安非他命前持有甲基安非他命犯行，為其施用
    之高度行為所吸收，不另論罪。被告前因施用毒品案件，於
    96年4 月24日，經本院以95年度訴字第726 號判處有期徒刑
    11月、8 月，應執行有期徒刑1 年4 月確定；再因施用毒品
    案件，於96年10月29日，經本院以96年度訴字第344 號減刑
    後判處有期徒刑4 月、6 月確定；復因施用毒品案件，於97
    年2 月18日，經本院以97年度易字第21號判處有期徒刑10月
    確定；上開5 罪經合併定應執行刑有期徒刑1 年11月確定，
    於98年8 月26日縮短刑期假釋出監，假釋期間併付保護管束
    ，於99年4 月4 日保護管束期滿未經撤銷，以已執行完畢論
    ，有苗栗地檢署刑案資料查註紀錄表及臺灣高等法院被告前
    案紀錄表各1 份在卷可查，其於受有期徒刑執行完畢後，5
    年以內故意再犯有期徒刑以上刑之本罪，為累犯，應依刑法
    第47條第1 項規定加重其刑。
五、爰審酌被告前有如犯罪事實欄所載之施用毒品前科，竟無視
    毒品對於自身健康之戕害及國家對杜絕毒品犯罪之禁令，不
    思悔改，徹底袪除施用毒品之惡習，更因施用毒品案件，於
    99年11月9 日，經苗栗地檢署檢察官以99年度毒偵字第1149
    號為緩起訴處分確定後，於緩起訴期間內，仍不知珍惜改過
    遷善機會，再為本件犯行，且之前施用第二級毒品犯行，曾
    為法院分別判處有期徒刑6 月、9 月、11月、6 月（減刑後
    ），惟其施用毒品之犯行，乃屬戕害自己身心健康之行為，
    尚未有嚴重破壞社會秩序或侵害他人權益之情形，復參以其
    坦承犯行之犯後態度，暨其犯罪動機、手段、目的及所生損
    害等一切情狀，量處如主文所示之刑。
六、至於被告犯罪所用之錫箔紙1 張，雖屬被告所有，但未經扣
    案，且被告亦當庭供稱已然丟棄，而檢察官又未能證明該錫
    箔紙仍然存在，復非屬違禁物，為免日後執行困難，爰不予
    宣告沒收，併此敘明。
據上論斷，應依刑事訴訟法第284 條之1 、第273 條之1 第1 項
、第299 條第1 項前段，毒品危害防制條例第10條第2 項，刑法
第11條前段、第47條第1 項，判決如主文。
本案經檢察官黃智勇到庭執行職務。
中    華    民    國  100     年    12    月    14    日
                  刑事第一庭    法  官  梁晉嘉
以上正本證明與原本無異。
如不服本判決應於收受判決後10日內向本院提出上訴書狀，並應
敘述具體理由。其未敘述上訴理由者，應於上訴期間屆滿後20日
內向本院補提理由書( 均須按他造當事人之人數附繕本) 「切勿
逕送上級法院」。告訴人或被害人如對本判決不服者，應具備理
由請求檢察官上訴，其上訴期間之計算係以檢察官收受判決正本
之日期為準。
                                書記官  楊佳紋
中    華    民    國  100     年    12    月    14    日
毒品危害防制條例第10條
施用第一級毒品者，處 6 月以上 5 年以下有期徒刑。
施用第二級毒品者，處 3 年以下有期徒刑。